# 建行函证

提问人：ahqsysp2012 时间：2013-01-04 13:49:14
去建行函证比较恶心，一般要带哪些资料啊？

回答人：chenyiwei
目前只有附件所示的 1999 年文件，这个文件很多情况下已经不适用了，前几年打算修改，但最终没有下文。
财政部、中国人民银行 关于做好企业的银行存款、借款及往来款函证工作的通知
（财协字[1999]1号） 各省、自治区、直辖市、计划单列市财政厅（局），中国人民银行各分行、人民 银行营业管理部、重庆营业管理部、金融监管办事处、省会城市中心支行： 根据《中华人民共和国公司法》和《中华人民共和国注册会计师法》及其他有关 法律、法规的规定，注册会计师依法审查企业会计报表，验证企业资本，办理企业合 并、分立、清算事宜中的审计业务以及其他审计业务。在执行审计业务过程中，注册 会计师需要以被审计企业名义向有关单位发函询证，以验证该企业的银行存款、借款 及往来款项是否真实、合法、完整，发现企业可能存在的违反相关法律、法规行为， 保证会计信息质量，防范和化解金融风险。为了做好这项工作，各商业银行、政策性 银行、非银行金融机构、企业和其他有关单位要积极配合，据实填写有关数据资料， 明确签署意见，认真做好函证的回函工作，并对回函信息的真实性负责。具体通知如 下： 一、各商业银行、政策性银行、非银行金融机构要在收到询证函之日起 10 个工作 日内，根据函证的具体要求，及时回函，并可按国家有关规定收取询证费用。 二、各有关单位要在收到询证函之日起 10 个工作日内，按照本企业与被审计企业 之间往来款项等情况，根据函证的具体要求，及时回函。 三、其他有关单位要在收到询证函之日起 10 个工作日内，按照本单位与被审计企 业之间往来款项情况，根据函证的具体要求，及时回函（其他有关单位询证函的格式 可以参照银行询证函和企业询证函参考格式）。 四、注册会计师应当遵守中国注册会计师独立审计准则，对收到的回函信息严格 保密。 附件：一、银行询证函（参考格式，适用于会计报表审计业务） 二、银行询证函（参考格式，适用于资本验证业务） 三、企业询证函（参考格式） 中华人民共和国财政部、中国人
民银行 一九九九年一月六日
附件一： 银行询证函 编号：
___________________（银行）：
本公司聘请的会计师（审计）事务所正在对本公司会计报表进行审计，按照中 国注册会计师独立审计准则的要求，应当询证本公司与贵行的存款、借款往来等事项。 下列数据出自本公司帐薄记录，如与贵行记录相符，请在本函下端 “ 数据证明无误 ”
处签章证明；如有不符，请在 “ 数据不符 ” 处列明不符合金额。有关询证费用中直接 从本公司存款帐户中收取。回函直接寄至*会计师（审计）事务所。 通信地址： 邮编： 电话： 传真： 截至 年 月 日止，本公司银行存款、借款帐户余额等列示如下： 1 、 银行存款帐户名称银行帐号币种利率余额备注 2 、银行借款银行帐号币种余额借款日期还款日期利率借款条件备注3 、其他事项 （公司签章）（日期）
结论： 1 、数据证明无误
（银行签章）（日期） 2 、数据不符，请列明不符金额 （银行签章）（日期）
附件二、 银行询证函（银行）： 编号：
_________________（银行）：
本公司聘请的会计师（审计）事务所正在对本公司实收资本（股本）进行审验。 按照中国注册会计师独立审计准则的要求和国家工商行政管理局的有关规定，应当询 证本公司投资者（股东）向贵行缴存的出资额。下列数据出版本公司帐薄记录，如 与贵行记录相符，请在本函下端 “ 数据证明无误 ” 处签章证明；如有不符，请在 “ 数数 据不符据不符 ” 处列明不符合金额。有关询证费用中直接从本公司存款帐户中收取。回 函直接寄至*会计师（审计）事务所。 通信地址： 邮编： 电话： 传真： 截至 年 月 日止，本公司投资者（股东）缴入的出资额列示如下： 缴款人 缴入日期 银行帐号 币种 金额 款项用途 备注